【裁判字號】    89,訴,1219
【裁判日期】    891222
【裁判案由】    妨害公務等
【裁判全文】
臺灣彰化地方法院刑事判決                        八十九年度訴字第一二一九號
    公  訴  人  臺灣彰化地方法院檢察署檢察官
    被      告  乙○○
    被      告  丙○○
    右  一  人
    選任辯護人  李淵源律師
右列被告因妨害公務等案件，經檢察官提起公訴 (八十九年度偵字第六六三六號)，
本院判決如左：
    主  文
乙○○、丙○○共同損壞公務員委託第三人掌管之文書，各處有期徒刑陸月，均緩刑
肆年。
扣案之電磁開關、遙控接收器、遙控器各壹個、電錶封印鎖貳個及未扣案之砂輪機壹
台、鐵絲壹捲沒收。
    事  實
一、乙○○係金元堡紡織股份有限公司（下稱金元堡公司）之實際負責人，其與丙○
    ○共同基於損壞文書及意圖為金元堡公司不法所有之概括犯意連絡，自民國八十
    九年三月二十日起，由乙○○每月給付丙○○新台幣（下同）三萬五千元，丙○
    ○則持其所有之輪砂輪一台，將台灣電力公司（下稱台電公司）裝設於金元堡公
    司電錶箱（電號０８─５０─１１３６─７０─９號，錶號00000000及
    00000000號）上原焊死之封印栓破壞後，改裝成可活動拆卸，再於電錶
    箱內以鐵絲一捲裝置電磁開關及接收器，以搖控器遙控操作上開電錶箱內之比流
    器，使計量電錶停止運轉計量，以減少電費之支出，據以竊電。嗣於八十九年九
    月五日十五時三十分許，經警會同台電公司人員在金元堡公司當場查獲，並扣得
    電磁開關、遙控接收器、遙控器各乙個及電錶封印鎖二個。乙○○、丙○○自八
    十九年三月二十日起迄查獲日止，共計竊電約六十萬度，金額計約一百六十萬元
    。
二、案經彰化縣警察局移送臺灣彰化地方法院檢察署檢察官偵查起訴。
    理  由
一、訊據被告乙○○、丙○○就其等右揭犯罪事實坦承不諱，核與證人即當日會同警
    方前往查獲之台電公司稽查員甲○○結證之情節大致相等，復有電錶封印鎖二個
    等物扣案及照片十幀附卷可相佐證。又被告二人竊電共約六十萬度，金額計約一
    百六十萬元等情，亦有台電公司出具之用電實地調查書等資料乙份在卷可參，被
    告二人犯行均堪認定，應依法予以論科。
二、按台灣電力公司在用戶電錶上裝置之封印，一面刻有電力公司或台電字樣，一面
    印有閃光圖案，既用以證明為電力公司所加封，即與刑法第二百二十條所稱足以
    為表示其用意之證明者相當，自應以文書論，且已隨同出租之電錶，由用戶保管
    ，如加以毀壞，即應成立同法第一百三十八條毀壞公務員委託第三人掌管之文書
    罪，此最高法院六十六年度第一次刑庭庭推總會議決議著有明文；又竊取電能，
    依刑法第三百二十三條之規定，以竊取動產論。查被告二人先損壞電錶上之封印
    ，再拆開電錶以加裝電磁開關，並以搖控器遙控操作上開電錶箱內之比流器，使
    計量電錶停止運轉計量，而減少電費支出，核渠等所為，係犯刑法第一百三十八
    條、第三百二十三條、第三百二十條第一項及電業法第一百零六條第三款之罪。
    被告乙○○與丙○○二人就上開犯行有犯意聯絡及行為分擔，均為共同正犯。又
    渠二人所犯三罪間，有方法結果之牽連關係，應從一重之損壞公務員委託第三人
    掌管之文書罪處斷。公訴人漏引就其等所犯之竊盜罪法條，應予補正。爰分別審
    酌被告二人之品行、犯罪之動機、方法、手段、所得利益、所生危害，及其等犯
    後之態度等一切情狀，分別量處如主文所示之刑，以示懲儆。末查被告二人前均
    未曾受有期徒刑以上刑之宣告，此有臺灣彰化地方法院檢察署刑案資料查註紀錄
    表一紙在卷可稽，其等經此教訓，應知警惕而無再犯之虞，所宣告之刑，認以暫
    不執行為適當，併予宣告緩刑四年，以勵自新。扣案如主文欄所示之物及未扣案
    之砂輪機一台、鐵絲一捲，係被告二人所有、供其等犯本罪所用，業據被告二人
    供述在卷，應併予宣告沒收。
據上論斷，應依刑事訴訟法第二百九十九條第一項前段、電業法第一百零六條第三款
、刑法第十一條前段、第二十八條、第一百三十八條、第三百二十條第一項、第三百
二十三條、第五十五條、第七十四條第一款、第三十八條第一項第二款、罰金罰鍰提
高標準條例第一條前段，判決如主文。
本案經檢察官洪紹文到庭執行職務。
中    華    民    國    八十九      年      十二    月      二十二      日
                                臺灣彰化地方法院刑事第一庭
                                    法      官  葛  永  輝
右正本證明與原本無異。
如不服本判決，應於送達後十日內向本院提出上訴狀( 須附繕本 )。
告訴人或被害人對於判決如有不服具備理由請求檢察官上訴者，其上訴期間之計算係
以檢察官收受判決正本之日期為準。
                                    法院書記官  吳    嘉
中    華    民    國    八十九      年      十二    月      二十七      日
電業法第一百零六條
有左列行為之一者為竊電，處五年以下有期徒刑、拘役或五百元以下罰金：
一、未經電業供電而在其供電線路上私接電線者。
二、繞越電度表或其他計電器，損壞或改動表外之線路者。
三、損壞或改變電度表、無效電力計、其他計電器之構造，或以其他方法使其失效不
準者。
四、在電價較低之線路上，私接電價較高之電器者。
五、包燈用戶，在原定電燈盞數及瓦特數以外，私自增加盞數或瓦特數者。
刑法第一百三十八條
毀棄、損壞或隱匿公務員職務上掌管或委託第三人掌管之文書、圖畫、物品，或致令
不堪用者，處五年以下有期徒刑。
刑法第三百二十條第一項
意圖為自己或第三人不法之所有，而竊取他人之動產者，為竊盜罪，處五年以下有期
徒刑、拘役或五百元以下罰金。


司法院資訊處製作；財團法人民間司法改革基金會備份。
